

NAMA : I Gusti Nyoman Ariyoga Widagda email : ariyogawidagda@gmail.com

no. telepon : 085738548311

Alamat : Jalan Pulau Nias No 10, Dauh Peken, Tabanan - Bali

Tentang Saya

Web Developer adalah sebuah keahlian yang saya miliki, saya memiliki pengalaman magang di bidang web developer di devisi frontend selama 3 bulan dengan predikat sangat memuaskan, disertai dengan basic networking, microsoft office, memiliki sertifikat resmi dari BNSP yakni bidang junior network administrator, mampu bersosialisasi dan beradaptasi dengan lingkungan sekitar.

PENDIDIKAN

SD 6 DAJAN PEKEN

SMP NEGERI 2 TABANAN

SMA NEGERI 1 KEDIRI – IPA

POLITEKNIK NEGERI BALI – D3 MANAJEMEN INFORMATIKA

Juli 2007 – Juni 2013

Juli 2013 – Juni 2016

Juli 2016 – Juni 2019

September 2019 – Sekarang

PENGALAMAN

PT. PILAR KREATIF TEKNOLOGI

Januari 2022 - Maret 2022

Membuat tampilan website

ORGANISASI

Wakil Koordinasi Perlengkapan dan Keamanan | Panitia UKM Kesenian Nasional | Januari 2020 - Mei 2020 | September 2019 - 2020 September

KEMAMPUAN

- Microsoft Office
- PHP Programming
- MySql
- Subbneting
- CSS
- HTML

LAIN-LAIN

Bahasa: Bahasa Indonesia

Sertifikat : Sertifikasi Junior Network Administrator 2021